【裁判字號】    90,易緝,46
【裁判日期】    900921
【裁判案由】    竊盜
【裁判全文】
臺灣士林地方法院刑事判決                            九十年度易緝字第四六號
    聲  請  人  臺灣士林地方法院檢察署檢察官
    被      告  丁○○
右列被告因竊盜案件，經檢察官聲請簡易判決處刑（八十九年度偵字第一○五六八號
）及移送併辦（八十九年度偵字第一○七九四號，八十九年度偵字第一○五三五號）
，本院認為不宜逕以簡易判決處刑，改依通常程序審理，判決如左：
    主  文
丁○○共同連續帶兇器竊盜，處有期徒刑壹年。
扣案之有光陽ＫＹＭＧＯ字樣之機車鑰匙壹支、未扣案之瑞士刀壹把均沒收。
    事  實
一、丁○○曾於民國八十八年間因竊盜案，經本院判處罰金三千元確定，並於八十九
    年六月九日繳清罰金執行完畢。又於八十九年因贓物案件，經本院判處罰金三千
    元確定，並九十年七月九日易服勞役執行完畢（以上不構成累犯）。猶不知悔改
    ，復基於概括之犯意，意圖為自己不法之所有（一）、於八十九年八月十八日下
    午一時五十分許，在台北縣淡水鎮○○路八十九號地下一樓停車場內，見乙○○
    所有車牌ＵＺ－４３４７號自小客車車窗未關，乃伸手入內竊取新臺幣（下同）
    三十四元（內含拾元硬幣三個，壹元硬幣四個），經乙○○報警當場查獲（二）
    、於八十九年九月十一日晚上十一時許，在台北縣淡水鎮○○路二十一巷十六號
    前，以自備之機車鑰匙乙把，竊取丙○○所有車牌ＡＰＶ－５８５號重機車，嗣
    於八十九年九月二十一日凌晨零時三十分許，騎乘該車行經台北市○○路七四○
    巷九弄前，為警攔檢查獲（三）、基於共同犯意之聯絡，夥同綽號「益仔」之不
    詳姓名成年男子，攜帶長約十公分客觀上對人體具有危險性堪為兇器之瑞士刀一
    把，於八十九年十一月六日凌晨零時十五分許，在台北縣淡水鎮○○路一八九巷
    口，由丁○○把風，綽號「益仔」之男子持瑞士刀破壞甲○○所有車牌ＦＷ－４
    ２４６號自小客車左前車門鎖，進入車內竊得約百餘元硬幣，並將車內二把汽車
    鑰匙棄置於地上，旋又以同一手法再破壞另一輛停放於十餘公尺外之福特天王星
    廠牌小客車之車門，進入車內搜尋財物，尚未得手，丁○○即為甲○○報警查獲
    ，而未遂，並當場自丁○○身上起出百餘元硬幣，惟綽號「益仔」之男子已趁隙
    脫逃。
二、案經台北市政府警察局士林分局報請台灣士林地方法院檢察署檢察官偵查後聲請
    簡易判決處刑及移送併辦。
    理  由
一、訊據被告丁○○固不否認右揭事實（一）、（二）之竊盜犯行，惟矢口否認有右
    揭事實（三）之竊盜犯行，辯稱：伊於八十九年十一月六日只是懷疑，但無法確
    定「益仔」是否要偷東西，伊未想到要幫他把風，所以警車來時伊還站在旁邊，
    跟本就沒有要跑的意思云云。經查：
  （一）、右揭事實（一）、（二）之竊盜犯行，業據被告坦承不諱，核與被害人李
          魁文、丙○○指訴之情節相符，並有贓物認顉保管單、贓物認顉收據、扣
          押物品清單、車輛竊盜、車牌失竊資料個別查詢報表／查詢車輛認可資料
          各一紙、現場照片兩幀附卷可稽，以及機車鑰匙一支（另一支與竊盜犯行
          無涉）扣案可證。
  （二）、被告與不詳姓名男子於八十九年十一月六日凌晨零時十五分許，在台北縣
          淡水鎮○○路一八九巷口，破壞車牌ＦＷ－４２４６號自小客車左前車門
          鎖，進入車內竊取零錢若干，並將汽車鑰匙二支棄置於地上，適為被害人
          甲○○目擊，乃立即報警下樓至車輛停放處查看，發現被告與不詳姓名之
          男子正欲離去，被害人甲○○即抓住被告，將被告交給警方之事實，業據
          被害人甲○○指訴綦詳（見偵卷第八頁反面），並有贓物認領保管單（汽
          車鑰匙二支）乙紙（甲○○另領回自被告身上起出之百餘元硬幣）、小客
          車左前門、車內照片各一幀在卷可按。被告於警訊時亦明白供承：「他（
          益仔）就叫我到前面馬路上把風。」（見偵卷第七頁警訊筆錄），於偵查
          中復供承：「（益仔）昨晚八時許找我，我約十時許出去的，我把風。」
          （見偵卷第十八頁反面）。而檢察官質以：「把風是何意？」，被告答稱
          ：「我替他看一下，若有人或警車過來時就跟他講。我知道他可能在偷東
          西，我有懷疑他在偷東西，我也願意幫他看。」（見偵卷第二十六頁）。
          被告於本院審理時翻異前供，否認為綽號「益仔」之男子把風，不足採信
          。
  （三）、綽號「益仔」之男子於行竊時有攜帶一把長約十公分，包含了十幾種刀子
          的瑞士刀，用以破壞車門之事實，業據被告自白在卷。核與被害人甲○○
          於警訊中指述其車輛左前門遭破壞之情節相符，並有該車左前門鎖遭破壞
          之照片在卷可證。被告之自白，與事實相符。按刑法第三百二十一條第一
          項第三款之攜帶兇器竊盜罪，係以行為人攜帶兇器竊盜為其加重條件，此
          所謂兇器，其種類並無限制，凡客觀上足對人之生命、身體、安全構成威
          脅，具有危險性之兇器均屬之，且祇須行竊時攜帶此種具有危險性之兇器
          為已足，並不以攜帶之初有行兇之意圖為必要，最高法院七十九年台上字
          第五二五三號判例可資參照。綽號「益仔」所攜帶之瑞士刀在客觀上已足
          以威脅人之生命、身體安全，具有危險性，自屬兇器無訛。
  （四）、被害人甲○○於警訊中另指證：「我有發現這二個小偷偷完我車輛後正要
          著手偷另一台車」等語（見偵卷第九頁反面），與被告於本院審理時所供
          ：「益仔」應該有打開另外一輛相距有十幾公尺遠處之福特天王星廠牌小
          客車的車門，「益仔」應該是有進入車內，過沒多久警車就來了等語（見
          本院九十年九月十二日審理筆錄），互核一致。足認綽號「益仔」之男子
          在被告之把風下，已著手竊取另一輛小客車，惟尚未得手，即為警查獲，
          其竊盜行為尚屬未遂。
    綜上所述，被告所辯要屬事後畏罪卸責之詞，洵不足採。被告罪證明確，犯行堪
    以認定。
二、核被告丁○○所為，係犯刑法第三百二十條第一項之竊盜罪、同法第三百二十一
    條第一項第三款之攜帶兇器竊盜罪、同法第三百二十一條第二項、第一項第三款
    之攜帶兇器竊盜未遂罪。被告與綽號「益仔」之男子間，有犯意聯絡及行為分擔
    ，皆為共同正犯。又被告先後四次犯行，時間緊接，觸犯構成要件相同之罪名，
    顯係基於概括犯意為之，應依連續犯規定，從情節較重之攜帶兇器竊盜罪處斷，
    並依法加重其刑。爰審酌被告前有竊盜前科，犯罪之動機、目的、手段、所得及
    犯罪後態度等一切情狀，量處如主文所示之刑。
三、檢官移送併辦之竊盜犯行與聲請簡易判決處刑之竊盜犯行，有連續犯之裁判上一
    罪關係，本院自當併予審理，附此敘明。
四、扣案之有光陽ＫＹＭＧＯ字樣之鑰匙一支，為被告丁○○所有供犯罪所用之物；
    未扣案之瑞士刀一把（無證據證明業已滅失），係共同被告所有供犯罪所用之物
    ，業據被告供明在卷，均應依刑法第三十八條第一項第二款之規定，宣告沒收。
    另扣案之機車鑰匙一支、汽車鑰匙三支，因非屬被告供犯罪所用之物，均毋庸宣
    告沒收。
據上論結，應依刑事訴訟法第四百五十二條、第二百九十九條第一項前段，刑法第二
十八條、第五十六條、第三百二十一條第一項第三款，第三十八條第一項第二款，判
決如主文。
本案經檢察官陳文哲到庭執行職務。
中      華      民      國      九十      年      九    月    二十一    日
                                     臺灣士林地方法院刑事第二庭
                                         法  官  楊  智  勝
右正本證明與原本無異。
如不服本判決應於送達後十日內向本院提出上訴狀。
                                        書記官  曾  韻  蒔
中      華      民      國      九十      年      十    月      三      日
附錄本案論罪科刑法條全文
刑法第三百二十一條第一項第三款
犯竊盜罪而有左列情形之一者，處六月以上五年以下有期徒刑：
三、攜帶兇器而犯之者。


司法院資訊處製作；財團法人民間司法改革基金會備份。
